Config:
  hfst:
    Gen: ../../../src/generator-gt-norm.hfst
    Morph: ../../../src/analyser-gt-norm.hfst
  +ero+:
    Gen: ../../../src/generator-gt-norm.+fst
    Morph: ../../../src/analyser-gt-norm.+fst
    App: lookup

Tests
  
  Verb - ino - ok : # -m animate transitive verb, see AEW NA1
     PV/hkana+ino+VTA+Der/Bnf+VTA+Ind+2Pl+1PlO: kitohkanáínookihpinnaana
     Past+ino+VTA+Ind+3Sg+1SgO: nitsíínooka
     Dur+PV/mátt+ino+VTA+Ind+1Sg+2SgO: kitamáttsino
     Dur+ino+VTA+Der/Bnf+VTA+Ind+2Sg+1SgO: kitáínooki
     Past+PN/o'k+PN/ksis+PV/ist+ino+VTA+Ind+Unspec+3SgO: i'kssistsinaawa
     ino+VTA+Der/Bnf+VTA+Ind+3Sg+4PlO: íínoyiiwa
     PV/akoksska+ino+VTA+Ind+Unspec+3SgO: akoksskainaawa
     PV/ipiitsiiyóóhk+ino+VTA+Der/Bnf+VTA+Ind+3Sg+4PlO: piitsiyóóhksinoyiiwa
     Fut+PV/kaat+PN/aahs+ino+VTA+Ind+Unspec+3SgO: áakatahsinaawa
     PV/stam+PV/hkana+itapoo+VAI+Ind+3Pl+PRO+3/0: stámohkanaitapóoyaawa
     Dur+ino+VTA+Ind+2Sg+3SgO: kitáínoaawa
     Dur+ino+VTA+Ind+3Sg+4PlO: áínoyííwa
     Past+Perf+PV/ama+ino+VTA+Ind+3Sg+4PlO+PRO+3Pl: iikamáínoyiiwaiksi
     ino+VTA+Ind+3Sg+1SgO: nitsinóóka
     ino+VTA+Ind+1Sg+2SgO: kitsínoo
     Past+ino+VTA+Ind+Unspec+21PlO: iinóókiwa
     Past+PV/istsa'+ino+VTA+Ind+21Pl+3SgO+INTERR: nitsíístsai'noawa
     PV/káta'+ino+VTA+Ind+3Pl+2SgO+INTERR: kikátai'nóókaiksaawa
     Fut+ino+VTA+Ind+21Pl+4SgO+INTERR: kitáaksinoawa
     PV/ikkam+PV/á'p+ino+VTA+Sbj+1Sg+3PlO: ikkamá'pinoainiki
     Dur+ino+VTA+Der/Rflx+VAI+Ind+1Pl: nitáínoohsspinnaan
     ino+VTA+Ind+2Sg+3SgO: kitsínoaawa
     Fut+ino+VTA+Ind+Unspec+3SgO: áaksinaawa
     Dur+ino+VTA+Ind+1Sg+2SgO: kitáínoo
     Dur+ino+VTA+Ind+1Sg+3SgO: nitáínoaawa
     ino+VTA+Ind+1Pl+2PlO: kitsínoohpinnaana
     PV/hkana+ino+VTA+Ind+1Sg+2PlO: kitohkanáínoohpoaawa
     PV/hkana+ino+VTA+Ind+2Pl+3SgO: kitohkanáínoawaawa
     Dur+ino+VTA+Ind+1Pl+3SgO: nitáínoaannaana
